臺灣臺南地方法院刑事判決
110年度訴字第1142號
公  訴  人  臺灣臺南地方檢察署檢察官
被      告  謝東洲


選任辯護人  康文彬律師
(法扶律師)          
上列被告因違反槍砲彈藥刀械管制條例案件，經檢察官提起公訴
（110年度營偵字第1441號），本院判決如下：
    主  文
乙○○犯非法寄藏非制式衝鋒槍罪，累犯，處有期徒刑伍年捌月，
併科罰金新臺幣拾伍萬元，罰金如易服勞役，以新臺幣壹仟元折
算壹日。扣案之非制式衝鋒槍壹支（含彈匣及滅音器各壹個，槍
枝管制編號○○○○○○○○○○號）、非制式手槍壹支（含彈匣壹個，槍
枝管制編號○○○○○○○○○○號）均沒收。
    事  實
一、乙○○明知可發射子彈具有殺傷力之非制式槍枝及具有殺傷力
    之子彈，均係槍砲彈藥刀械管制條例所列管之管制物品，非
    經中央主管機關許可不得寄藏、持有，竟未經許可，基於寄
    藏可發射子彈具有殺傷力之非制式槍枝、具有殺傷力之子彈
    之犯意，於民國110年1月間，在臺南市鹽水區義稠里受真實
    姓名年籍不詳之成年男子所託，代為保管具有殺傷力之非制
    式衝鋒槍1支(槍枝管制編號：0000000000號)、非制式手槍1
    支(槍枝管制編號：0000000000號)及有殺傷力之制式子彈及
    非制式子彈各1顆等物，自斯時未經許可而寄藏保管之。嗣
    於110年7月20日17時45分許，在臺南市○○區○○路000號前，
    因乙○○所搭乘之車牌號碼000-0000號自用小客車怠速許久，
    而為警攔查，乙○○經警發現為通緝犯而遭逮捕，並經警於附
    帶搜索前開車輛時，於該車輛後行李箱扣得上開槍枝2支、
    子彈2顆、手套1雙及滅音器1支，始悉上情。
二、案經臺南市政府警察局刑事警察大隊報告臺灣臺南地方檢察
    署檢察官偵查起訴。
    理  由
一、證據能力部分
    本判決所引用被告以外之人於審判外之陳述，雖屬傳聞證據
    ，然被告與辯護人於本院審判程序中均表示同意作為證據（
    本院卷第61、84、110頁），本院審酌上開證據資料作成時
    之情況，尚無違法不當及證明力明顯過低之瑕疵，亦認為以
    之作為證據應屬適當，爰依刑事訴訟法第159條之5第1項規
    定，認有證據能力；其餘各項非供述證據，亦無證據證明係
    公務員違背法定程序所取得，或有證明力明顯過低之情，且
    經本院於審判期日合法踐行證據調查程序，由當事人互為辯
    論，業已保障當事人訴訟上之權利，本院均得採為證據。
二、認定事實所憑依據及理由
㈠、上揭犯罪事實，迭據被告乙○○於偵查及審理時供承不諱（警
    卷第3至5、7至12頁；偵卷第107至111頁；本院卷第59至63
    、83至89、109至119頁），並有臺南市政府警察局刑事警察
    大隊搜索扣押筆錄、扣押物品目錄表、扣押物品收據、搜索
    扣押照片6張、臺南市政府警察局槍枝初步檢視報告表2份暨
    照片19張、臺南市政府警察局刑事警察大隊110年度保管字
    第2094號扣押物品清單、110年度彈保字第80號扣押物品清
    單、110年度槍保字第96號扣押物品清單等件在卷可稽（警
    卷第21至49頁；偵卷第129、137、147頁）。又本案扣得之
    前述槍、彈經送內政部警政署刑事警察局鑑定結果如下：1.
    扣案之衝鋒槍1支(槍枝管制編號0000000000)，認係非制式
    衝鋒槍，由仿衝鋒槍外型製造之槍枝，組裝已貫通之金屬槍
    管而成，擊發功能正常，可供擊發適用子彈使用，認具殺傷
    力；2.扣案之手槍1支(槍枝管制編號0000000000)，認係非
    制式手槍，由仿GLOCK廠43型手槍外型製造之槍枝，組裝已
    貫通之金屬槍管而成，擊發功能正常，可供擊發適用子彈使
    用，認具殺傷力；3.扣案之口徑9X19mm制式子彈1顆，彈頭
    發現有陷落之情形，經試射，可擊發，認具殺傷力；4.扣案
    之口徑9mm非制式子彈1顆，由口徑9mm制式空包彈組合直徑
    約9.0mm金屬彈頭而成，經試射，可擊發，認具殺傷力等情
    ，有內政部警政署刑事警察局110年9月14日刑鑑字第110007
    9515號鑑定書附卷可佐（偵卷第143至145頁），足認被告前
    開任意性自白與事實相符，堪以採信。
㈡、至被告雖稱：係由真實姓名年籍不詳、綽號「林春富」之成
    年男子，於110年1月間，在臺南鹽水交寄代藏扣案非制式衝
    鋒槍1支（含彈匣、滅音器）、非制式手槍1支（含彈匣）、
    制式子彈1顆、非制式子彈1顆（下稱扣案槍、彈）於伊云云
    ，然被告主張所稱交寄代藏扣案槍、彈之「林春富」業於10
    9年6月7日死亡，自無於110年1月間寄藏扣案槍、彈予被告
    之可能，有被告委託辯護人於本院110年12月20日準備程序
    當庭提出之戶籍謄本在卷可佐（本院卷第69頁），是起訴書
    依被告所述記載扣案槍、彈係由真實姓名年籍不詳、綽號「
    林春富」之成年男子於110年1月間寄藏予被告部分，尚難憑
    採，併予敘明。
㈢、綜上，本件事證明確，被告犯行洵堪認定，應依法論科。
三、論罪科刑
㈠、按槍砲彈藥刀械管制條例就「持有」與「寄藏」槍彈分別設
    有處罰之規定，則單純之持有，固不包括寄藏，惟寄藏係指
    受託寄存並為藏匿，受託保管之人於事理本質上當然持有該
    標的物，故保管本身即為寄藏概念之核心，保管行為本身即
    為持有，而持有顯係受寄之當然結果，是寄藏之受人委託代
    為保管，其保管之本身所為之持有，既係寄藏之當然結果，
    法律上自應僅就寄藏行為為包括之評價，不應另就持有行為
    予以論罪。寄藏與持有之界限，應以持有即實力支配係為他
    人或為自己而占有管領為判別準據，寄藏之犯罪，於受人委
    託代為保管而持有之際，即已成立，不以另有完成藏匿行為
    為必要，其犯罪之完結繼續至寄藏行為終了時止（最高法院
    95年度台上字第3978號判決意旨參照）。本案被告受真實姓
    名年籍不詳之成年男子所託而保管扣案槍、彈之，則其「持
    有」扣案槍、彈之行為，自為「寄藏」之當然結果，應包括
    於寄藏行為而評價。是核被告所為，係犯槍砲彈藥刀械管制
    條例第7條第4項之非法寄藏非制式衝鋒槍罪、同條例第12條
    第4項之非法寄藏子彈罪。
㈡、按非法持有槍砲彈藥刀械等違禁物，所侵害者為社會法益， 
    如持有之客體種類相同（同為手槍，或同為子彈者），縱令
    持有之客體有數個（如數支手槍、數顆子彈），仍為單純一
    罪，不發生想像競合犯之問題；若持有二不相同種類之客體
    （如同時地持有手槍及子彈，或同時地持有槍砲彈藥刀械管
    制條例所定不同條項之槍枝），則為一行為觸犯數罪名之想
    像競合犯。（最高法院110年度台上字第357 號判決意旨參
    照），故被告雖同時寄藏客體種類相同具有殺傷力之槍枝2
    支（非制式衝鋒槍、非制式手槍各1支），及客體種類相同
    具有殺傷力子彈2顆（制式子彈1顆、非制式子彈1顆），仍
    僅成立單純一非法寄藏非制式衝鋒槍罪及非法寄藏子彈罪，
    而不以其所持有之手槍、子彈數量而成立數罪。被告以一行
    為同時犯槍砲彈藥刀械管制條例第7條第4項之非法寄藏非制
    式衝鋒槍罪、同條例第12條第4項之非法寄藏子彈罪，為想
    像競合犯，應從一重之非法寄藏非制式衝鋒槍罪處斷。
㈢、被告前因⑴違反槍砲彈藥刀械管制條例、傷害、偽證案件，經
    判決有期徒刑3年10月、5月、4月確定，後經臺灣高等法院
    臺南分院103年度聲字第396號訂應執行有期徒刑4年2月確定
    。⑵102年間因違反森林法案件，經判決有期徒刑6月確定。
    上開⑴、⑵案件經接續執行，被告於102年11月12日入監，105
    年8月25日因縮短刑期假釋出監，並於同日入監執行罰金易
    服勞役，罰金420,000元，106年1月11日因拘役執行完畢出
    監，起算前開假釋後付保護管束期間，後於107年10月30日
    保護管束期滿未經撤銷，視為刑之執行完畢，有臺灣高等法
    院被告前案紀錄表在卷可參，被告受有期徒刑執行完畢後，
    5年內故意再犯本案有期徒刑以上之罪，為累犯，本院斟酌
    司法院釋字第775號解釋意旨，認被告於執行完畢後未及5年
    又再犯本案違反槍砲彈藥刀械管制條例，足見其刑罰反應力
    薄弱，而本案並無應處最低法定刑，又無刑法第59條規定得
    減輕之情形，且適用累犯加重規定時，亦無超過其所應負擔
    罪責之情事，爰依刑法第47條第1項之規定加重其刑。
㈣、爰以行為人之責任為基礎，審酌被告前案曾因違反槍砲彈藥
    刀械管制條例經判決有期徒刑3年10月，應明知具有殺傷力
    之槍枝、子彈及刀械潛藏致人死傷之危險，且國家亦嚴禁私
    人寄藏管制之槍、子彈，竟無視法律禁令而再次非法寄藏之
    ，其中更有擊發快速、火力強大的非制式衝鋒槍1支，所為
    對他人之身體、生命及社會治安均構成嚴重危險，所為實值
    非難。惟念被告於犯後始終坦承犯行，兼衡其素行（不包含
    累犯部分）、犯罪動機、手段、本案寄藏之槍枝數量2支、
    子彈2顆、所生危害，暨被告於本院審理時自陳高中肄業、
    已婚並育有1名未成年子女、目前在工廠從事鑽孔及防水工
    作，月入新臺幣3萬餘元，與父母、奶奶、姐姐、太太及小
    孩同住之家庭生活經濟狀況等一切情狀，量處如主文欄所示
    之刑，並就併科罰金部分諭知易服勞役之折算標準。
四、沒收
    按違禁物，不問屬於犯罪行為人與否，沒收之，刑法第38條
    第1 項定有明文。查扣案之非制式衝鋒槍1支(含彈匣、滅音
    器各1個，槍枝管制編號：0000000000號)、非制式手槍1支(
    含彈匣1個，槍枝管制編號：0000000000號)經鑑定結果具有
    殺傷力等情，有前述內政部警政署刑事警察局110年9月14日
    刑鑑字第1100079515號鑑定書1份在卷可參（偵卷第143至14
    5頁），屬違禁物，不問屬於被告與否，均應依刑法第38條
    第1項規定宣告沒收。另本案扣得具殺傷力之制式子彈1顆、
    非制式子彈1顆，業經鑑定機關全數試射擊發，認具殺傷力
    ，均屬違禁物，固如前述，然上開子彈既已於鑑驗過程中擊
    發，已無殺傷力而失其違禁物之性質，故均不予宣告沒收。
    至扣案之手套1雙，非屬違禁物，亦無證據證明為被告所有
    ，爰不宣告沒收。
據上論斷，應依刑事訴訟法第299條第1項前段，槍砲彈藥刀械管
制條例第7條第4項、第12條第4項，刑法第11條前段、第47條第1
項、第55條、第42條第3項前段、第38條第1項，判決如主文。
本案經檢察官許友容提起公訴，檢察官甲○○到庭執行職務。
中　　華　　民　　國　　111 　年　　4 　　月　　26　　日
　　　　　　　　　刑事第三庭    審判長法　官  陳振謙
　　　　　　　　　
　　　　　　　　　                    法  官  蔡直青
　　　　　　　　　
　　　　　　　　　                    法  官  茆怡文
以上正本證明與原本無異。
如不服本判決應於收受本判決後20日內向本院提出上訴書狀，並
應敘述具體理由。其未敘述上訴理由者，應於上訴期間屆滿後20
日內向本院補提理由書狀（均須按他造當事人之人數附繕本）「
切勿逕送上級法院」。 
　　　　　　　　　　 　　　　　　　   書記官　薛雯庭
中　　華　　民　　國　　111 　年　　4 　　月　　26　　日
附錄本案論罪科刑條文：
槍砲彈藥刀械管制條例第7條
未經許可，製造、販賣或運輸制式或非制式火砲、肩射武器、機
關槍、衝鋒槍、卡柄槍、自動步槍、普通步槍、馬槍、手槍或各
類砲彈、炸彈、爆裂物者，處無期徒刑或7年以上有期徒刑，併
科新臺幣3千萬元以下罰金。
未經許可，轉讓、出租或出借前項所列槍砲、彈藥者，處無期徒
刑或5年以上有期徒刑，併科新臺幣1千萬元以下罰金。
意圖供自己或他人犯罪之用，而犯前二項之罪者，處死刑或無期
徒刑；處徒刑者，併科新臺幣5千萬元以下罰金。
未經許可，持有、寄藏或意圖販賣而陳列第1項所列槍砲、彈藥
者，處5年以上有期徒刑，併科新臺幣1千萬元以下罰金。
意圖供自己或他人犯罪之用，以強盜、搶奪、竊盜或其他非法方
法，持有依法執行公務之人所持有之第1項所列槍砲、彈藥者，
得加重其刑至二分之一。
第1項至第3項之未遂犯罰之。

槍砲彈藥刀械管制條例第12條
未經許可，製造、販賣或運輸子彈者，處1年以上7年以下有期徒
刑，併科新台幣500萬元以下罰金。
未經許可，轉讓、出租或出借子彈者，處6月以上5年以下有期徒
刑，併科新台幣300萬元以下罰金。
意圖供自己或他人犯罪之用，而犯前二項之罪者，處3年以上10
年以下有期徒刑，併科新台幣700萬元以下罰金。
未經許可，持有、寄藏或意圖販賣而陳列子彈者，處5年以下有
期徒刑，併科新台幣300萬元以下罰金。
第1項至第3項之未遂犯罰之。